臺灣高雄地方法院刑事判決　　　　　　100 年度侵訴字第15號
公　訴　人　臺灣高雄地方法院檢察署檢察官
被　　　告　甲男代號0000.
指定辯護人　曾永霖律師
上列被告因妨害性自主罪案件，經檢察官提起公訴（99年度偵字
第17436 號），本院判決如下：
    主  文
甲男（代號0000-0000Z）對未滿14歲女子犯強制性交罪，處有期
徒刑捌年陸月，扣案電動按摩棒壹組（如警卷第12頁照片編號
所示）沒收；又對未滿14歲女子犯強制性交罪，處有期徒刑捌年
陸月。應執行有期徒刑拾肆年，扣案電動按摩棒壹組（如警卷第
12頁照片編號所示）沒收。
其餘被訴部分無罪。
    事  實
一、甲男（代號0000-0000Z，真實姓名年籍詳卷）為乙女（代號
    0000-0000 ，民國86年8 月生，真實姓名年籍詳卷）之生父
    ，2 人間具有家庭暴力防治法第3 條第3 款所定直系血親之
    家庭成員關係。甲男與乙女之母丙女（代號0000- 0000A ，
    真實姓名年籍詳卷）離異，並與乙女、乙女之妹妹丁女（真
    實姓名年籍詳卷）、乙女之姑姑戊女（代號0000-0000C，真
    實姓名年籍詳卷）、乙女之祖母庚女（真實姓名年籍詳卷）
    等人共同居住在高雄縣○○○（現改制為高雄市○○區
    ○○○路○巷○號（地址詳卷）。詎甲男明知乙女於下列時
    間均係未滿14歲之女子，為逞己性慾，竟不顧人倫之道，分
    別基於強制性交之犯意，為下列行為：
  (一)於98年7 、8 月間某日（乙女國小6 年級畢業後升國中1 年
    級前之暑假）凌晨某時許，甲男先至前揭住處2 樓房間內以
    手撥、硬拉等方式叫醒乙女，強命乙女至同址4 樓之甲男房
    間內，復於乙女進入甲男房間後，強命乙女將衣褲脫去躺在
    床上，乙女因年幼及恐其父親甲男會打她，而未敢抵抗及逃
    離，甲男竟違反乙女之意願，先以電動按摩棒1 組（如警卷
    照片編號所示）碰觸乙女下體，繼而以其生殖器欲進入乙
    女陰道，惟因乙女喊痛，甲男繼而強行將乙女翻身，改以其
    生殖器插入乙女肛門內滑動，以此方式對乙女強制性交1 次
    得逞，性侵完畢後，並告知乙女不得告知庚女。
  (二)於99年3 月間某日（乙女就讀國中1 年級）凌晨某時許，甲
    男亦先至前揭住處2 樓房間內叫醒乙女，強命乙女至同址4
    樓甲男房間內，復於乙女進入甲男房間後，強命乙女將衣褲
    脫去趴在床沿，乙女因年幼及恐其父親甲男會打她，而未敢
    抵抗及逃離，甲男竟違反乙女之意願，以其生殖器插入乙女
    肛門內滑動，以此方式對乙女強制性交1 次得逞。嗣經乙女
    之阿姨己女（代號0000-0000B，真實姓名年籍詳卷）協同乙
    女報警，經警於99年5 月2 日晚上9 時30分許，徵得甲男同
    意後，在上揭住處執行搜索，當場扣得甲男所有供犯罪所用
    之電動按摩棒1 組（如警卷第12頁照片編號所示）及其他
    電動按摩棒3 組，始查悉上情。
二、案經高雄縣政府（現改制為高雄市政府）警察局OO分局報請
    臺灣高雄地方法院檢察署檢察官偵查起訴。
    理  由
壹、程序方面：
一、按「行政機關、司法機關及軍法機關所製作必須公示之文書
    ，不得揭露被害人之姓名、出生年月日、住居所及其他足資
    識別被害人身分之資訊」、「行政機關及司法機關所製作必
    須公開之文書，不得揭露足以識別前項兒童及少年身分之資
    訊」，性侵害犯罪防治法第12條第2 項、兒童及少年福利法
    第46條第2 項分別定有明文。本件判決書如記載被告甲男（
    即乙女之父）、證人丁女（即乙女之妹妹）、戊女（即乙女
    之姑姑）、庚女（即乙女之祖母）及丙女（即乙女之母）、
    己女（即乙女之阿姨）之姓名、年籍等資料，有揭露足以識
    別被害人乙女身分資訊之虞，爰依上開規定不記載其等之姓
    名、年籍資料，而以代號為之（姓名、年籍資料，均詳卷內
    代號與真實姓名對照表），合先敘明。
二、證據能力部分：
  (一)按被告以外之人（包括證人、鑑定人、告訴人、被害人及共
    同被告等）於檢察事務官、司法警察官或司法警察調查中所
    為之陳述，與審判中不符時，其先前之陳述具有較可信之特
    別情況，且為證明犯罪事實存否所必要者，得為證據，刑事
    訴訟法第159 條之2 定有明文。所謂「前後陳述不符」之要
    件，應就前後階段之陳述進行整體判斷，以決定其間是否具
    有實質性差異，惟無須針對全部陳述作比較，陳述之一部分
    有不符，亦屬之。經查，證人即被害人乙女就被告性侵過程
    、係持扣案那一個震動品（或稱電動按摩棒）對乙女性侵、
    平常是否會打乙女，及乙女之母丙女何時離家等情，於警詢
    中之陳述較完整及明確，而於本院審理時就部分情節則未再
    次證及，自非完全相符，本院審酌證人乙女於警詢中之證述
    ，係採取一問一答方式，且較接近案發時間，記憶應較為清
    晰，憑信性甚高，另其於警詢時未直接面對被告及較無人情
    壓力，於本院審理時亦未表示警詢時為非出於自由意志而為
    陳述等情，客觀上應具有較可信之特別情況，且亦為證明犯
    罪事實存否所必要，依上揭規定，證人乙女於警詢中之證言
    與審判中證述不符之部分，自有證據能力。
  (二)次按被告以外之人於審判外之陳述，雖不符刑事訴訟法第15
    9 條之1 至第159 條之4 之規定，而經當事人於審判程序同
    意作為證據，法院審酌該言詞陳述或書面陳述作成時之情況
    ，認為適當者，亦得為證據；當事人、代理人或辯護人於法
    院調查證據時，知有第159 條第1 項不得為證據之情形，而
    未於言詞辯論終結前聲明異議者，視為有前項之同意。刑事
    訴訟法第159 條之5 定有明文。經查，除上揭第(一)點所述有
    證據能力外，本判決所引用之其他各項證據資料（未引用證
    人丙女、戊女於警詢之陳述），其屬於被告以外之人於審判
    外之陳述者，均據本院於調查證據程序逐一提示並告以要旨
    ，檢察官、被告、辯護人均知該等證據為被告以外之人之審
    判外陳述，已表示同意作為證據（見院二卷第34頁反面）及
    均未於言詞辯論終結前聲明異議，本院審酌上開證據作成時
    之情況，亦無不當取供等情形，認為以之作為本案之證據亦
    屬適當，依刑事訴訟法第159 條之5 規定，應有證據能力。
  (三)又按被告以外之人（含被害人、告訴人、證人、共同被告等
    ）於審判外之言詞或書面陳述，係屬傳聞證據，原則上並無
    證據能力，刑事訴訟法第159 條第1 項定有明文。本件證人
    丙女、戊女於警詢之陳述，為審判外之言詞陳述，係屬傳聞
    證據，辯護人於本院審理時已爭執上開陳述之證據能力（見
    院二卷第34頁反面），復無刑事訴訟法第159 條之2 規定之
    情形，是本院認該陳述不具證據能力，併予敘明。
貳、有罪部分：
一、訊據被告甲男固坦承有於前揭時地叫喚被害人乙女至其4 樓
    房間內，惟矢口否認有上揭強制性交犯行，並辯稱：檢察官
    起訴並非事實，伊僅純粹關心被害人乙女之功課而已，叫乙
    女到4 樓房間係要督促乙女寫功課，沒有對乙女為性侵害行
    為云云。經查：
  (一)上揭犯罪事實，業據證人即被害人乙女於偵訊中證稱：小學
    6 年級升國中1 年級的暑假那次，在半夜時，伊在睡覺，被
    告用手撥伊的腳，伊第一次不起來，第二次不起來，第三次
    被告就硬拉伊，伊就跟上樓，進房間後被告命伊脫褲子，被
    告有試著進去伊的下體，被告一直塞要進去，但進不去，被
    告叫伊放鬆，伊說會痛，被告說下次就不痛了，但還是進不
    去，被告就用手把伊翻過身，改進入伊的肛門，弄完後伊就
    去洗澡，被告說不要告訴阿嬤（即乙女祖母），伊才回去2
    樓房間。99年3 月份這次，也是於晚上半夜，在被告的房間
    內，被告要伊站在地上趴在床沿，被告半蹲用他的下體侵入
    伊的肛門。伊小六升國一這次被告有用震動器（即電動按摩
    棒），99年3 月份這次有無使用震動器，伊就不曉得。伊有
    把這件事跟妹妹丁女說過，希望妹妹能發現伊半夜不在房間
    的原因，讓她能跟阿嬤講，讓阿嬤能發現這件事情等語明確
    （見偵卷第14至17頁）；其於本院審理中亦證稱：在國小6
    年級畢業後，要升國中1 年級的放暑假那段時間，被告的房
    間在4 樓，那段時間伊睡在2 樓，伊和伯父、妹妹一起睡，
    有天半夜被告把伊叫醒到4 樓去，先用電動按摩棒放在伊的
    生殖器前，被告再用潤髮乳抹他的生殖器後，試著用生殖器
    進入伊的陰道，但伊表示會痛，所以被告沒有插入伊陰道，
    就改用生殖器插入伊的肛門。在99年3 月份，約國中1 年級
    時，被告也用潤髮乳塗抹在他的生殖器外，叫伊趴著，插入
    伊的肛門。伊約於國一時曾跟伊妹妹說伊半夜都會被被告叫
    到房間，然後被告對伊做他不應該做的事，且講過不只1 次
    。在前述性交的過程中，因為伊怕被告會打伊，所以伊沒有
    反抗或逃離，且被告是伊父親，伊不敢反抗，對於被告對伊
    性侵害部分，伊沒有說謊等語綦詳（見院二卷第36頁反面至
    42頁反面），並經證人丁女（即乙女之妹）於偵訊中證稱：
    伊有發現過姊姊不在伊身邊睡覺，伊曾經睡到一半，就發現
    有人一直拉伊，伊眼睛睜開一點點，就看到被告站在床邊，
    而且是在半夜，在半夜有看過被告叫乙女起來，乙女有說她
    半夜是去被告房間等語甚明（見偵卷第18至19頁）及於本院
    審理中證稱：98年7 、8 月間半夜時，有1 次被告到伊和乙
    女2 樓的房間，叫乙女上樓，乙女一直拉著伊，所以伊有醒
    過來，但伊沒有跟上去，因為伊想睡覺，乙女當時有跟被告
    說她不要上去，乙女回來以後之表情好像有哭過，伊當時覺
    得怪怪的，有點可疑，後來乙女曾經跟伊說過，被告對她（
    指乙女）不禮貌；於99年3 月間這次，是乙女事後跟伊說的
    ，乙女說被告半夜叫她上去4 樓，也有說到被告又對她做不
    禮貌的事情，在伊家裡找到的4 組電動按摩棒是被告所有等
    語甚詳（見院卷第61頁至第65頁反面）。至丁女於偵查中雖
    證述：乙女沒有跟伊說，她半夜上去被告房間做什麼云云，
    然證人丁女於本院審理中已證稱：因為上次（指偵查中）當
    面講，很尷尬，今日所述比較實在等語（見院二卷第64頁反
    面），自堪認丁女於本院審理中之證述，因係在雙向法庭內
    作證，避免與被告直接碰面，減少其心理承受壓力，而更可
    自由陳述，且被告於本院審理時亦表示：「（對證人丁女之
    證言有何意見？）沒有意見，證人所述實在」（見院二卷第
    65頁正面），是丁女與審理中之證述較具可信性，足資佐證
    證人即被害人乙女之證述確屬真實而堪採信。復佐以被告於
    本院審理中亦供承：98年7 、8 月間、99年3 月間，都曾於
    凌晨時叫醒乙女，要求乙女到被告之4 樓房間內等語（見院
    二卷第72頁正反面）。再者，於99年5 月2 日（即乙女報案
    當日），在被告住處4 樓房間內，並經警扣得被告所有供犯
    罪所用之電動按摩棒1 組（如警卷第12頁照片編號所示）
    及其他電動按摩棒3 組，有承辦員警繪製之被告房間（案發
    地）平面圖1 紙（見警卷第7 頁正面）、照片9 張（見警卷
    第8 至12頁）、高雄縣政府警察局林園分局扣押筆錄、扣押
    物品目錄表各1 紙（見偵卷第25頁證物袋內）、扣押物品清
    單1 紙（見偵卷第8 頁、院一卷第8 頁正面）附卷可憑。此
    外，乙女係86年8 月間出生（為避免識別被害人身分，不記
    載確切出生日期），有代號與真實姓名對照表1 份附卷可稽
    （見偵卷第25頁證物袋內），其於上開事實欄所示之2 時間
    點（即98年7 、8 月間、99年3 月間），均係未滿14歲之女
    子，亦堪以認定。是由上開事證參核以觀，被告有上揭事實
    欄所載對未滿14歲之乙女為強制性交犯行2 次，自堪以認定
    。
  (二)被告雖否認有對乙女為強制性交犯行，並以前揭情詞置辯。
    另辯護人則為被告辯稱：(1)乙女供述矛盾百出，若如乙女證
    述被告行為持續30分鐘，卻尚未射精，有違生活經驗法則。
    (2)戊女、庚女證稱乙女有看色情漫畫、影片，及曾使用電動
    按摩棒或與丁女玩不雅疊羅漢姿勢且有說謊習慣等偏差行為
    。(3)縱認被告有以生殖器進入乙女肛門之行為，因性器並未
    接合，不該當性交行為。(4)縱認被告有侵犯乙女，亦係出於
    兩願或乙女主觀上親情的認知，並非被告施以強制手段使乙
    女達不能抗拒程度，不該當違反被害人意願之構成要件云云
    。惟查：
  １、被告前揭所辯：伊僅純粹關心被害人之功課而已，叫乙女
      到4 樓房間係要督促乙女寫功課，沒有對乙女為性侵害行
      為云云，此與證人即被害人乙女於偵、審中證述之情（見
      上開第一(一)所述），已明顯不符。又參以證人丁女於偵查
      中證稱：伊有功課沒有寫，而被老師寫聯絡簿，被告有叫
      伊去4 樓寫功課，但沒有「半夜」叫伊去4 樓寫功課等語
      （見偵卷第19頁正面）及於本院審理時證稱：「（你爸爸
      會半夜叫你去4 樓寫功課？）只有1 次下午去寫功課，沒
      有半夜去」等語明確（見院二卷第64頁正面），顯見被告
      雖曾督促子女到其4 樓房間寫功課，但亦係選擇於下午時
      段，並不會於半夜凌晨之際為之。再者，衡諸常情，一般
      為人父母管教子女課業之事，通常會依據子女日常作息時
      間而定，本案被害人乙女於前揭案發時間為未滿14歲之學
      齡子女，其有固定之作息與就學時間，夜半時分為常人熟
      睡休息之際，被告身為人父，亦應熟知此事，怎會棄被害
      人之睡眠健康於不顧，反要求被害人於半夜時間到其房間
      內寫作業；況夜半時分，一般常人之精神狀態顯有不濟，
      效率與成效不彰，被告選擇該時段敦促被害人寫作業，亦
      與一般常情有違。是被告上開所辯，與上述事證及常情均
      不符，為犯後卸責之詞，不足採信。
  ２、證人即被害人乙女供述前後情節大致相符（見上述），尚
      無矛盾百出之情。至辯護人雖以：乙女證述被告行為持續
      30分鐘，卻尚未射精，有違生活經驗法則云云。惟經本院
      審視證人乙女於本院審理時之證述，其係證述：「（你在
      警詢說每次都是半個鐘頭之久，是否如此？）是」、「（
      既然這麼久，怎麼沒有射精？）我也不知道」等語（見院
      二卷第38頁反面），再經本院細閱證人乙女於警詢中之證
      述內容，其意思是指被告用震動器開始，到被告停止插入
      為止大約半個小時（見警卷第 4 頁反面），並非指被告
      插入乙女肛門之時間為半個小時；況性交行為與射精與否
      ，常因人而異，辯護人以此質疑乙女證述之可信性，自非
      可採。
  ３、至戊女、庚女於本院審理時雖曾證稱：乙女有看色情漫畫
      、影片，及曾使用電動按摩棒或與丁女玩不雅疊羅漢姿勢
      且有說謊習慣之偏差行為。然此部分之證述，與本案並未
      具有直接積極關連性，縱認乙女有上述之偏差行為，惟被
      告與乙女係父女至親，平日均共同生活，縱使被告管教比
      較嚴格（見偵卷第 6 頁被告供述），乙女仍有其他較為
      輕微之手段得以反抗，應無以此重罪誣陷，並陷自身於此
      難堪情境之理；反觀乙女自幼年即遭受被告前述侵害，對
      乙女之身心發展皆有不當影響，因而可能導致其日常生活
      出現與一般同齡學童有所差異之行為，更可佐證被告有對
      乙女為前述之違法侵害行為，是辯護人所辯之詞，尚難以
      資作為有利被告之認定。
  ４、辯護人另以：縱認被告有以生殖器進入乙女肛門之行為，
      因性器並未接合，不該當性交行為云云置辯。惟按刑法上
      所稱之性交，係指非基於正當目的，而以性器進入他人之
      性器、「肛門」或口腔，或使之接合之行為；以及以性器
      以外之其他身體部分或器物，進入他人之性器、肛門，或
      使之接合之行為，刑法第10條第5 項定有明文。是被告非
      基於正當目的，以其性器進入乙女肛門之行為，參諸上揭
      法律規定，自屬刑法上所定義之「性交」，於法律解釋上
      並無疑義，辯護人上開辯護意旨，於適用法律上顯無理由
      ，尚非可採。
  ５、再者，辯護人復以：縱認被告有侵犯乙女，亦係出於兩願
      或乙女主觀上親情的認知，並非被告施以強制手段使乙女
      達不能抗拒程度，不該當違反被害人意願之構成要件云云
      置辯。惟按刑法第221 條第1 項之強制性交罪，係以對於
      男女以強暴、脅迫、恐嚇、催眠術或其他違反其意願之方
      法而為性交為其構成要件。至所稱「違反其意願之方法」
      ，應係指該條所列舉之強暴、脅迫、恐嚇、催眠術以外，
      其他一切違反被害人意願之方法，妨害被害人之意思自由
      者而言，且不以類似於所列舉之強暴、脅迫、恐嚇、催眠
      術等方法為必要。換言之，所謂之其他違反意願之方法，
      並不以使被害人達於不能抗拒之程度為必要，祇須所施用
      之方法違反被害人之意願，足以壓抑被害人之性自主決定
      權者，即足當之（最高法院97年台上字第6117號判決意旨
      參照）。另按倘乙係7 歲以上未滿14歲者，而甲與乙係合
      意而為性交，固應論以刑法第227 條第1 項之對於未滿14
      歲之男女為性交罪；惟若甲與7 歲以上未滿14歲之乙非合
      意而為性交，或乙係未滿7 歲者，則基於對未滿14歲男女
      之保護，應認甲對於乙為性交，所為已妨害乙「性自主決
      定」之意思自由，均屬「以違反乙意願之方法」而為，應
      論以刑法第222 條第1 項第2 款之加重違反意願性交罪（
      最高法院99年度第7 次刑事庭會議決議內容及理由參照）
      。查本件被告以其身為人父之絕對優勢地位，至乙女所在
      之2 樓房間內，以硬拉等方式叫醒睡覺中之乙女、並強命
      乙女到被告之4 樓房間內，乙女雖於過程中曾對被告表示
      不要上去（見院二卷第63頁證人丁女於本院審理時之證述
      ），但之後亦不得不遵從，被告於乙女進入被告之4 樓房
      間後，復強命乙女脫去衣褲，於性交過程中，復以強制力
      強行將乙女翻身，再以其生殖器插入乙女肛門內滑動，以
      遂行其強制性交之犯行，而在上揭過程中，乙女均不曾表
      示同意，且在被告生殖器欲進入乙女陰道時，乙女更表示
      會痛，衡其動作表情，已足認定被告係以違反乙女意願之
      方式為性交行為。又乙女於被告為本案犯行當時，係未滿
      14歲之幼女，縱使乙女反抗，被告仍得以其優勢體型壓制
      乙女，且參以乙女於警詢中證稱：「（爸爸平常會不會打
      妳？）打我很多次，就是做錯事，打我的屁股，很嚴重會
      打10下，比較輕的話會打5 下」等語（見警卷第4 頁正面
      ）及於本院審理時證稱：「（在性交的過程中，你有無嘗
      試反抗或逃離？）沒有，因為我怕爸爸會打我」等語明確
      （見院二卷第42頁正面），益徵乙女並非自願與被告為性
      交行為。再者，衡之常情，被告與乙女為父女關係，二人
      性交係極端違反倫常行為，且乙女於本案案發時，正值青
      春期，衡情對年齡相近異性間之情愛存有一定之夢想，自
      不可能同意與親生父親發生此種違逆人倫之行為，而陷己
      身往後情愛夢想破滅之可能，況乙女更始終不曾表示自願
      與被告發生性交行為，足見乙女實係因年幼及害怕遭其父
      親即被告毆打，始於被告性侵過程時，不敢反抗或逃離，
      而多次遭被告以違反乙女意願之方式強制性交，並非乙女
      與被告有性交之合意，是辯護人前開辯護意旨，衡諸上揭
      說明，亦非可採。
  (三)至辯護人於本院審理時雖請求傳訊乙女同學０００、乙女學
    校國二班級導師、乙女之男朋友到庭作證，然被告及辯護人
    直至本案辯論終結均未陳報乙女男朋友之年籍資料以供本院
    傳訊；另乙女於本院審理時已證稱：「（你有無告訴過你同
    學和學校老師和妳祖母關於被你父親性侵的事情？）沒有」
    （見院二卷第40頁反面），是本院審酌上情、卷內事證及避
    免再加深對乙女之傷害，認無再傳訊乙女同學０００、乙女
    學校國二班級導師到庭之必要，附此敘明。
  (四)綜上所述，被告上開所辯，為犯後卸責之詞，不足採信，被
    告有事實欄所載犯行，事證明確，應予依法論科。
二、按家庭暴力指家庭成員間實施身體或精神上不法侵害之行為
    ；又家庭暴力罪，指家庭成員間故意實施家庭暴力行為而成
    立其他法律所規定之犯罪，家庭暴力防治法第2 條第1 款、
    第2 款定有明文。本案被告甲男與被害人乙女為父女關係，
    此有全戶戶籍資料查詢結果表2 紙附卷足憑（見偵卷第25
    頁證物袋內），是渠等2 人間具有家庭暴力防治法第3 條第
    3 款所定直系血親之家庭成員關係，合先敘明。次按刑法第
    228 條第1 項之利用權勢性交罪，以對於因親屬、監護、教
    養、教育、訓練、救濟、醫療、公務、業務或其他相類關係
    受自己監督、扶助、照護之人，利用監督之權勢性交；被害
    人係處於其權勢之下，而隱忍屈從，且其屈從性交，並未至
    已違背其意願之程度，始克當之，此與同法第221 條第1 項
    之強制性交罪，係以違反被害人意願之方法而為性交行為尚
    有不同。若利用權勢，且已使被害人喪失自由意思或其他違
    反其意願之方法而行之，則仍應依強制性交論罪（最高法院
    98年台上字第3312號判決、最高法院99年度台上字第6501號
    判決意旨參考）。查被告係以違反被害人乙女意願之方式，
    而對乙女為事實欄所載2 次性交行為，且乙女於事實欄所示
    之2 時間點（即98年7 、8 月間、99年3 月間），均係未滿
    14歲之女子，業據本院詳加論述如前（分別見上揭第一(一)及
    一(二)5 點所述），是核被告所為，係犯刑法第222 條第1 項
    第2 款之對未滿14歲女子犯強制性交罪，共計2 罪。又被告
    上開所為，雖亦屬家庭暴力防治法第2 條第2 款之家庭暴力
    罪，惟因家庭暴力防治法之上開條文並無罰則規定，是以被
    告此部分犯行，應僅依刑法第222 條第1 項第2 款規定予以
    論罪科刑。又被告對乙女為事實欄所載之強制性交前，先以
    電動按摩棒碰觸乙女下體等行為，應認係該次加重強制性交
    之前階段行為，自應為性交行為所吸收，不另論罪。被告所
    犯上開2 罪間，犯意各別，行為互殊，應予分論併罰。又起
    訴書原載被告涉犯刑法第227 條第1 項對幼女性交罪，惟公
    訴人已於本院審理時變更起訴法條為刑法第222 條第1 項第
    2 款對未滿14歲女子犯強制性交罪（見院二卷第34頁正面）
    ，本院自無需再予變更起訴法條，併予敘明。另兒童及少年
    福利法第70條第1 項固規定成年人故意對兒童及少年犯罪者
    ，加重其刑至2 分之1 ，惟同條但書已明文規定「但各該罪
    就被害人係兒童及少年已定有特別處罰規定者，不在此限」
    ，本案被告所犯刑法第222 條第1 項第2 款之罪，已將「對
    於未滿14歲之男女」列為犯罪構成要件，係以被害人年齡所
    設特別規定，自無庸再依兒童及少年福利法第70條第1 項加
    重科刑，附此敘明。爰審酌被告身為乙女之父，竟不思善盡
    其為人父應負擔之保護教養義務，反為滿足一己性慾，罔顧
    人倫親情，對未滿14歲之乙女為強制性交行為，對乙女日後
    人格發展及身心健全產生嚴重之負面影響，犯後復未能誠實
    以對，尚乏知錯悔改之意，兼衡以被告犯罪之動機、目的、
    手段、前科素行、智識程度、生活狀況暨檢察官對本案科刑
    範圍之意見等一切情況，認檢察官求處之刑（被告成立共3
    罪，請求量處被告應執行有期徒刑19年），與本院綜合全卷
    事證後認定被告成立2 罪已有不同，故未為本院所採，而酌
    情分別量處如主文所示之刑，並定其應執行之刑，以資懲戒
    。至扣案如警卷第12頁照片編號所示之電動按摩棒1 組，
    為被告自夾娃娃機取得，屬被告所有，業據被告於本院審理
    時供陳明確在卷（見院二卷第69頁正面），且係被告犯本案
    犯罪事實一(一)之罪所用之物，業據被害人乙女於警詢指證明
    確（見警卷第12頁），爰依刑法第38條第1 項第2 款規定予
    以宣告沒收之。至上述編號以外之其他電動按摩棒3 組，
    尚乏證據證明與被告本案犯行有關，故本院不為沒收之諭知
    ，併予敘明。
參、無罪部分：
一、公訴意旨雖另以：被告甲男係被害人乙女之生父，詎被告明
    知被害人當時為未滿14歲之幼女，且係因親屬、教養關係而
    受自己扶助、照護之人，竟於95年間某日（乙女就讀國小三
    年級）凌晨2 、3 時許，先至事實欄所載住處之2 樓房間內
    叫醒被害人，命被害人至同址4 樓被告房間內，隨後即命被
    害人洗澡，待被害人洗澡完著裝後，復命其將衣褲脫去坐在
    床上，違反被害人之意願，先以電動按摩棒放在被害人下體
    ，繼而命被害人翻身趴在床上，被告即以其生殖器插入被害
    人之肛門內滑動，被害人因懾於被告之權勢，而不敢違逆，
    任由被告為之，被告即以此方式對被害人為性交1 次得逞。
    因認被告此部分亦涉有刑法第222 條第1 項第2 款對未滿14
    歲之女子犯強制性交罪嫌（起訴書原載被告涉犯刑法第227
    條第1 項對幼女性交罪，惟公訴人已於本院審理時變更起訴
    法條為刑法第222 條第1 項第2 款對未滿14歲女子犯強制性
    交罪，見院二卷第34頁正面）。
二、按犯罪事實應依證據認定之，無證據不得認定犯罪事實；又
    不能證明被告犯罪者，應諭知無罪之判決，刑事訴訟法第15
    4 條第2 項、第301 條第1 項分別定有明文。又刑事訴訟法
    第161 條已於91年2 月8 日修正公布，其第1 項規定：檢察
    官就被告犯罪事實，應負舉證責任，並指出證明之方法。因
    此，檢察官對於起訴之犯罪事實，應負提出證據及說服之實
    質舉證責任。倘其所提出之證據，不足為被告有罪之積極證
    明，或其指出證明之方法，無從說服法院以形成被告有罪之
    心證，基於無罪推定之原則，自應為被告無罪判決之諭知（
    最高法院92年度台上字第128 號判例意旨參考）。次按告訴
    人之指訴，係以使被告受刑事訴追為目的，是以告訴人之指
    訴為證據方法，除其指訴須無瑕疵，且應有查與事實相符之
    佐證，始得資為判決之基礎（最高法院52年台上字第1300號
    、61年台上字第3099號判例意旨參照）。所謂就其他方面調
    查認與事實相符，非僅以所援用之旁證足以證明被害結果為
    已足，尤須綜合一切積極佐證，除認定被告確為加害人之可
    能外，在推理上無從另為其他合理原因之假設，有一不合於
    此，即不能以被害人之陳述作為論斷之證據。
三、經查，檢察官雖認被告另涉有上開公訴意旨所指對未滿14歲
    女子犯強制性交罪嫌，然訊據被告堅詞否認有上揭被訴之強
    制性交犯行，而經本院詳閱全卷資料，除被害人乙女之指訴
    外，公訴人並未提出確切證據或其他證人可資佐證，而證人
    丁女於本院審理時證稱：於95年間，和乙女住在那邊時，沒
    有聽過晚上被告叫乙女去4 樓房間洗澡的事情，也沒有聽過
    乙女陳述過被告拿電動按摩棒去碰乙女的身體，也沒有看過
    等語明確（見院二卷第62頁正面），自無從佐證被害人乙女
    此部分之指訴確與事實相符。又證人乙女於偵訊中證述：「
    （為何你覺得第一次是國小三年級？）乙女不答」、「（那
    時是夏天或冬天？）不記得」（見偵卷第13頁），是乙女證
    述其遭被告性侵之時間（可能日期為94年9 月至95年8 月間
    之某1 日），尚難認甚清楚明確。又證人即被害人乙女於本
    院審理中則證稱：被告第一次對伊性侵時，母親已經搬出去
    ，是在國小三年級的時候，上學期或下學期伊不記得等語（
    見院二卷第35頁反面、第41頁反面），惟對照乙女於警詢中
    係證稱：「我爸爸和我媽媽已經離婚，有一段時間有搬回來
    住，從我國小四年級開始，媽媽就沒有和我們住在一起，五
    年級時有一段時間，媽媽有假日會回來過夜，後來就都沒有
    回來和我們一起住過了」等語（見警卷第3 頁），則乙女之
    母（即丙女）應係於乙女國小「四年級」開始未與乙女共同
    居住（之後於乙女國小五年級時，丙女另曾假日回來同住一
    段時間），是乙女國小三年級時，丙女既仍與乙女、甲男共
    同居住，則乙女指訴其於國小三年級時遭被告性侵害，該指
    訴內容即存有時間上之矛盾及何以當時丙女不在被告房間內
    之合理懷疑。另外，證人戊女於本院審理時亦證稱：「（丙
    女到你家住到什麼時候才搬離？）乙女之哥哥現在讀高一，
    在他讀國一的時候，丙女曾經離家一段時間，約97年的時候
    等語（見院二卷第46頁正面），則乙女指稱關於被告對其第
    一次性侵之時間，既係於乙女之母（即丙女）搬出去後，經
    與上開證人戊女所證述丙女搬出去之時間加以對照，並參以
    丙女與甲男撤銷結婚登記之日為97年6 月間（見偵卷第25頁
    證物袋內之全戶戶籍資料查詢結果1 紙），亦不可能是在乙
    女國小三年級之時。是乙女指訴其遭被告第一次性侵之時間
    係於其國小三年級時，既有上述與卷內其他證據不符之瑕疵
    ，自難據此而認被告確有上開公訴意旨所指犯行。
四、綜上所述，本案被害人之指訴既有上揭瑕疵之處，且除被害
    人之指訴外，亦查無其他與事實相符之確切佐證，自無從使
    本院形成毫無合理懷疑而確信被告亦有上開公訴意旨所指犯
    行之心證，衡諸前開法律規定及判例意旨，自應就被告被訴
    於95年間某日（乙女就讀國小三年級）涉犯上開公訴意旨所
    指刑法第222 條第1 項第2 款罪嫌部分（即被告就上揭論罪
    科刑部分以外之其餘被訴部分），為無罪之諭知。
據上論斷，應依刑事訴訟法第299 條第1 項前段、第301 條第1
項，刑法第222 條第1 項第2 款、第38條第1 項第2 款、第51條
第5 款，判決如主文。
本案經檢察官陳秉志到庭執行職務。
中    華    民    國   100    年    6     月    15    日
                  刑事第五庭  審判長法  官  李昆南 
                                    法  官  陳盈吉
                                    法  官  林永村
以上正本係照原本作成。
如不服本判決應於收受本判決後10日內向本院提出上訴書狀，並
應敘述具體理由，如未敘述上訴理由者，應於上訴期間屆滿後20
日內補提理由書狀於本院（均須按他造當事人之人數附繕本）「
切勿逕送上級法院」。
中    華    民    國   100    年    6     月    15    日
                                    書記官  王珮樺
附錄本案論罪科刑法條
中華民國刑法第222條
（加重強制性交罪）
犯前條之罪而有下列情形之一者，處7 年以上有期徒刑：
一、二人以上共同犯之者。
二、對未滿十四歲之男女犯之者。
三、對精神、身體障礙或其他心智缺陷之人犯之者。
四、以藥劑犯之者。
五、對被害人施以凌虐者。
六、利用駕駛供公眾或不特定人運輸之交通工具之機會犯之者。
七、侵入住宅或有人居住之建築物、船艦或隱匿其內犯之者。
八、攜帶兇器犯之者。
前項之未遂犯罰之。